【裁判字號】    99,聲,3945
【裁判日期】    991019
【裁判案由】    準抗告
【裁判全文】
臺灣桃園地方法院刑事裁定              99年度聲字第3945號
聲  請  人
即  被  告  甲○○
上列聲請人即被告因偽造文書等案件（本院99年度訴字第803號）
，不服本院受命法官於中華民國99年10月1 日所為羈押及禁止接
見通信之處分，聲請撤銷，本院裁定如下：
    主  文
聲請駁回。
    理  由
一、原處分以：聲請人即被告甲○○於民國99年10月1 日經受命
    法官訊問後，坦承起訴書所指偽造文書等犯行，並有證人即
    被害人陳高棉、林福生之證述，同案被告林伯洋、林哲文、
    同案少年張○○、陳○○之供述，及卷附門號0000000XXX、
    0000000XXX號行動電話監聽譯文、偽造之桃園地方法院檢察
    署監管科、臺北地檢監管處及桃園地方法院行政凍結管收執
    行命令等文書在卷可參，另有扣案之行動電話1 具可資佐證
    ，足認被告涉犯刑法第158條第1項冒充公務員行使職權罪、
    同法第216條、第211條偽造公文書、行使偽造公文書罪及同
    法第339條第1項詐欺取財罪，犯罪嫌疑重大。且尚有共犯即
    綽號「阿超」、「哥仔」等人未到案，參以上揭同案被告及
    少年間供述不一，多有推諉卸責、避重就輕之處，有事實足
    認被告有勾共犯及證人之虞。又被告係參與詐騙集團對被害
    人進行詐騙，該詐騙集團具有組織性，分工精緻細膩，雖被
    告已遭查獲，惟該詐騙集團之首腦及主要負責人仍未到案，
    而觀諸被告僅因金錢誘惑即貿然加入詐騙集團參與詐欺犯行
    ，有事實足認被告有反覆實施同一犯罪之虞。足認被告已有
    刑事訴訟法第101條第1項第2款、第101條之1第1項第第7 款
    之羈押原因。茲審酌被告上開犯行，造成被害人之財產損害
    非在少數，且已紊亂國家社會信用、經濟、金融秩序及正確
    性，復權衡本案之訴訟進度，為保全審判、執行之進行，及
    斟酌犯罪訴追之國家法益與社會公益，並審慎考量被告之基
    本權利後，認被告有羈押之必要，爰自99年10月1 日起予以
    羈押，又因被告有前述勾串共犯或證人之危險，應予禁止接
    見通信在案。
二、聲請意旨略以：伊遭羈押已逾4 個月，伊已坦承犯行，應無
    串供之虞，羈押之原因已不存在，實無羈押之必要。又伊於
    99年10月1日收到法院裁定禁止接見通信通知，而前羈押4個
    月期間，並無被禁見，何以偵查終結後，卻又被裁定禁止接
    見通信？爰依法聲請撤銷原羈押及禁止接見通信之處分云云
    。
三、按對於審判長、受命法官、受託法官或檢察官所為羈押之處
    分有不服者，受處分人得聲請其所屬法院撤銷或變更之；又
    得為撤銷或變更之聲請而誤為抗告者，視為已有聲請，刑事
    訴訟法第416條第1項第1款、第418條第2 項後段分別定有明
    文。再按抗告法院認為抗告無理由者，應以裁定駁回之，該
    條規定於依第416 條聲請撤銷審判長、受命法官、受託法官
    或檢察官所為各項處分時，亦有所準用，同法第412 條、第
    416條第4項亦規定甚明。茲因本件羈押及近禁止接見通信之
    處分既係由受命法官於案件繫屬於法院時訊問後所為，屬受
    命法官所為之羈押處分，又聲請人雖具狀誤為抗告，惟依上
    開規定，仍應視為已有撤銷或變更原處分之聲請，故依前述
    規定，自應由該處分所屬法院即本院受理之，先予敘明。
四、經查：
  (一)按被告經法官訊問後，認為犯罪嫌疑重大，而有下列情形之
    一，非予羈押，顯難進行追訴、審判或執行者，得羈押之︰
    (一)逃亡或有事實足認為有逃亡之虞者。(二)有事實足認為有湮
    滅、偽造、變造證據或勾串共犯或證人之虞者。(三)所犯為死
    刑、無期徒刑或最輕本刑為五年以上有期徒刑之罪者。再按
    被告經法官訊問後，認為犯罪嫌疑重大，認為犯刑法第 339
    條之詐欺罪，其嫌疑重大，有事實足認為有反覆實施同一犯
    罪之虞，而有羈押之必要者，得羈押之。刑事訴訟法第 101
    條第1 項、第101 條之1 第1 項第7 款定有明文。羈押被告
    之目的，在於確保訴訟程式之進行、確保證據之存在、真實
    及確保刑罰之執行，而被告有無羈押之必要，及羈押後其原
    因是否仍然存在，有無繼續羈押之必要，應否延長羈押，均
    屬事實認定之問題，法院有依法認定裁量之職權，自得就具
    體個案情節予以斟酌決定，如就客觀情事觀察，法院許可羈
    押之裁定在目的與手段間之衡量並無明顯違反比例原則情形
    ，即無違法或不當可言，且關於羈押原因之判斷，尚不適用
    訴訟上之嚴格證明原則，而應適用自由證明程式（最高法院
    98年度臺抗字第405號裁定參照）。
  (二)被告因涉犯刑法第158 條第1 項冒充公務員行使職權罪、同
    法第216 條、第211 條偽造公文書、行使偽造公文書罪及同
    法第339 條第1 項詐欺取財罪，經臺灣桃園地方法院檢察署
    檢察官以99年度偵字第14706 號、第18590 號、第18952 號
    、第20182 號及第19665 號提起公訴，經本院受命法官訊問
    ，被告坦承部分犯行，而依其於偵查中、本院審理時之供述
    及起訴書所載相關證據，形式上已足證明其所涉上開罪嫌確
    屬重大，惟上開證據之證據能力與證明力如何，均為審判期
    日調查之事項，並非審核被告羈押時，法院應調查之事項，
    是本院受命法官據以認定被告犯上開犯行，嫌疑重大，並非
    無據。再觀諸被告與同案被告吳楷智、林哲文間就本案案發
    情節及彼此間如何進行分工等細節，所述均避重就輕，互相
    推諉，而共犯即綽號「阿超」、「哥仔」等人亦皆未到案，
    另本案尚有證人即共犯張○○、陳○○、林伯洋及同案被告
    吳楷智、林哲文等人，恐需進行交互詰問，有事實足認被告
    有勾串共犯、證人之虞，亦符合刑事訴訟法第101 條第1 項
    第2 款之事由。又據卷附相關事證，足認被告確屬反覆實施
    刑法第339 條之犯罪，核與刑事訴訟法第101 條之1 第1 項
    第7 款規定之事由相符。佐以本案被告僅坦承部分犯罪事實
    ，其與同案被告等共犯間勾串之可能性甚高，若僅命被告具
    保、責付或限制住居等侵害較小之手段，不足以確保審判程
    序之順利進行，且無從以具保方式擔保之，本件被告非予羈
    押顯難進行審理，而有羈押之必要。是以，本案原審受命法
    官依訴訟進行程度及前開卷證資料，審酌被告所涉犯罪事實
    對社會侵害性及國家刑罰權遂行之公益考量，就司法追訴之
    國家與社會公益及被告人身自由之私益兩相利益衡量後，認
    對被告予以羈押處分係適當、必要，且為避免其勾串共犯或
    證人，予以禁止接見通信之處分，經核於法並無違誤，衡以
    被告所犯罪名，亦無違反比例原則，自難謂有何違法、不當
    之情事存在。被告就此羈押及禁止接見處分之指摘，為無理
    由，應予駁回。
五、末按法院依刑事訴訟法第416 條之聲請所為裁定，不得抗告
    ，同法第418條第1項前段規定甚明，是本裁定依法不得抗告
    （詳見釋字第639號解釋意旨、最高法院94年度臺抗字第153
    號刑事裁定意旨參照），附此併敘。
六、依刑事訴訟法第416條第4項、第412條，裁定如主文。
中    華    民    國    99    年    10    月    19    日
            刑事第四庭  審判長法  官  張淑華
                              法  官  張宇葭
                              法  官  林維斌
以上正本證明與原本無異。
如不服本裁定，應於裁定送達後5 日內向本院提出抗告狀。
                              書記官  鄭嘉惠
中    華    民    國    99    年    10    月    20    日

司法院資訊處製作；財團法人民間司法改革基金會備份。
